# 应收保理费是否能抵消

提问人：zhuyingqingxin 时间：2020-06-02 15:23:00
A集团向B集团采购燃料，A集团应付B集团款项，B集团形成对A集团的应收款项。A集团下属有Y保理公司，Y保理公司与B集团针对B集团应收A集团的款项开展有追索权的保理业务。
涉及的会计处理：
A集团：
借：原材料
借：应交税费
贷：应付账款——B集团
B集团：
借：应收账款——A集团
贷：主营业务收入
贷：应交税费
B集团与Y保理公司开展保理业务：
B集团：
借：货币资金
贷：应收账款
Y保理公司（同时以该笔业务向银行借款支付）：
借：应收保理款——B集团
贷：短期借款
问题：B集团与Y保理公司之间发生的保理业务，因最终追索权在A集团，而Y保理公司是A集团的子公司。Y保理公司应收B集团的保理款是否能与A集团应付B集团的应付款项相抵消？

回答人：chenyiwei
虽然名义上是有追索权保理，但Y因无法从A获得付款而向B追索的可能性基本不存在，因此在A的合并报表层面，基于实质重于形式原则，可以终止确认其对B的应付账款。不应分别列报对B提供的保理融资和对B的应付账款。